Minutes et répertoires du notaire Damien DUPONT, 20 mars 1710 - 14 décembre 1739 (étude XXIV)
Archives nationales
- Minutes de Damien DUPONT, 20 mars 1710 - 14 décembre 1739; MC/ET/XXIV/545 - MC/ET/XXIV/676
  - Minutes. 1713, janvier - mars, janvier - mars 1713; MC/ET/XXIV/556; Document détérioré.
    - Rousseau (Pierre) entrepreneur de bâtiments rue de Versailles § Devis et marché (réparations), 5 février 1713; MC/ET/XXIV/556
      devis; marché; Rousseau, Pierre
    - Rossignol (Philippe) marchand tapissier quai Malaquais § bail, 7 février 1713; MC/ET/XXIV/556
    - Quittance concernant Eloi Fontaine, peintre, demeurant rue Contrescarpe., 16 février 1713; MC/ET/XXIV/556
      quittance; Contrescarpe (rue de la); Fontaine, Eloi; peintre
    - Senesse (Guillaume), maître menuisier, rue Saint-Dunel § Convention (porte cochère ..) dessin, 19 février 1713; MC/ET/XXIV/556
      convention; Senesse, Guillaume
    - Couturier (Claude) maître serrurier rue Saint Sauveur § Convention, 26 février 1713; MC/ET/XXIV/556
      Couturier, Claude
    - Drieux (Jean) maître tapissier; rue Saint Denis § Inventaire après décès de .., 7 mars 1713; MC/ET/XXIV/556
      inventaire; Drieux, Jean
    - horloger (apprentissage) § Contrat pour 6 ans entre Madeleine Leclerc, veuve de Pierre Vignier, marchand mercier, et Jean Godde, maître horloger, au profit de Jean Pierre Vignier, âgé de 17 ans, fils de Pierre. Logé, nourri, blanchi. S.d.d. sauf l'indemnité pour la rupture de contrat., 14 mars 1713; MC/ET/XXIV/556
  - Minutes. 1713, avril - juin, avril - juin 1713; MC/ET/XXIV/557; Document détérioré.
    - Transaction concernant Nicolas d'Orbay, architecte du roi en son académie, demeurant rue Montorgueil., 8 avril 1713; MC/ET/XXIV/557
      accord; Montorgueil (rue); Orbay, Nicolas d' (1679-1742); architecte
    - Thomain (Pierre) maître maçon; rue Culture Sainte Catherine § Comparution, 13 avril 1713; MC/ET/XXIV/557
      Thomain, Pierre
    - Leferon (Charles) marchand joaillier à Paris § Mariage du fils de feu .., 23 avril 1713; MC/ET/XXIV/557
      contrat de mariage; Leferon, Charles
    - Leferon (Pierre Charles), orfèvre, rue Saint-Louis § Mariage de .., 23 avril 1713; MC/ET/XXIV/557
      contrat de mariage; Leferon, Pierre Charles
    - Vente et transport de rente concernant Nicolas d'Orbay, architecte ordinaire des bâtiments du roi, demeurant rue Montorgueil., 12 mai 1713; MC/ET/XXIV/557
      acte de vente; transport de droits; Montorgueil (rue); Orbay, Nicolas d' (1679-1742); architecte
    - Charbonné (Jean), marchand orfèvre, rue de Gesvres § Obligation, 12 mai 1713; MC/ET/XXIV/557
      obligation; Charbonné, Jean
    - Drieux (Jean) marchand maître tapissier rue Saint Denis § Partage de la Succession de .., 28 mai 1713; MC/ET/XXIV/557
      partage; Drieux, Jean
    - Alloué concernant Jacques Desjardins, sculpteur du roi, demeurant au Louvre., 22 juin 1713; MC/ET/XXIV/557
      contrat de travail; Louvre (palais du); Desjardins, Jacques; sculpteur
    - brodeur (alloué) § Contrat pour 2 ans et 9 mois, entre Jacques Des jardins, maître sculpteur et fondeur du roi, et Leonard Cossin maître brodeur, au profit de Marie Dodequin, âgé de 19 ans, fille de François. Logée, nourrie, blanchie. Le maître promet de payer à l'allouée 30 l. à la fin de son service., 22 juin 1713; MC/ET/XXIV/557
    - Cossin (Leonard) maître brodeur rue Saint Denis § alloué, 22 juillet 1719; MC/ET/XXIV/557
      Cossin, Léonard
  - Minutes. 1713, juillet - septembre, juillet - septembre 1713; MC/ET/XXIV/558
    - Drieux (Jean) marchand maître tapissier rue Saint Denis § Mariage de la veuve de .., 16 juillet 1713; MC/ET/XXIV/558
      contrat de mariage; Drieux, Jean
    - DUPUIS (Ferdinand) Marchand joaillier Rue Saint-Germain-l'Auxerrois § Mariage de .., 25 juillet 1713; MC/ET/XXIV/558
      contrat de mariage; Dupuis, Ferdinand
    - Devis des ouvrages de maçonnerie et autres, pour la construction d'une maison appellée Belle-Court sise quai de l'Ecole, avec plan., 4 août 1713; MC/ET/XXIV/558
      devis; Ecole (quai de l')
    - HAIRON (Jacques) Maître maçon entrepreneur de bâtiments Rue Tirechappe § Marché passé .. pour la construction d'une maison., 4 août 1713; MC/ET/XXIV/558
      marché; Hairon, Jacques
    - RICHER (Michel) Maître maçon entrepreneur de bâtiments; Rue du Roi Doré § Marché passé par .. pour la construction d'une maison., 4 août 1713; MC/ET/XXIV/558
      marché; Richer, Michel
    - LESCUYER (Nicolas) Maître doreur sur fer, fonte cuivre, Rue Saint-Louis en l'Ile § Mise en apprentissage du pupille de .., 8 août 1713; MC/ET/XXIV/558
      contrat d'apprentissage; Lescuyer, Nicolas
    - DOREUR sur fer fonte cuivre et .. (Apprentissage) § mise en .. de MOREL (Thomas) âgé de 21 ans chef LESCOUFFLET (Henri René Louis) qui le nourri, loge couche, pendant 5 ans moyennant 50 livres, 8 août 1713; MC/ET/XXIV/558
      contrat d'apprentissage
    - LECOUFFLET (Henri Pierre Louis) Maître doreur sur fer fonte cuivre Rue Royale § Mise en apprentissage chez .., 8 août 1713; MC/ET/XXIV/558
      contrat d'apprentissage; Lecoufflet, Henri Pierre Louis
    - RIVET (Jean) Maître tapissier Rue des Cinq Diamants § Transport de Bail .., 22 septembre 1713; MC/ET/XXIV/558
      bail; Rivet, Jean
    - Loyseau (Pierre), marchand orfèvre, rue Saint-Jacques-de-la-Boucherie § Transport de rente .., 20 septembre 1715; MC/ET/XXIV/558
      transport de droits; Loyseau, Pierre
    - RICHER (Michel) Entrepreneur de bâtiments; Rue du Roi Doré § Obligation .., 18 juillet 1718; MC/ET/XXIV/558
      obligation; Richer, Michel
    - HAIRON (Jacques) entrepreneur de bâtiments Rue Tirechappe. § obligation .., 18 juillet 1718; MC/ET/XXIV/558
      obligation; Hairon, Jacques
  - Minutes. 1713, octobre - décembre, octobre - décembre 1713; MC/ET/XXIV/559
    - Lepage (Louis) maître doreur rue de la Ferronnerie § Obligation, 13 octobre 1713; MC/ET/XXIV/559
      obligation; Lepage, Louis
    - Lefebure (Simon) maître potier d'étain à la Courtille § Vente de portion de maison, 13 octobre 1713; MC/ET/XXIV/559
      acte de vente; Lefebure, Simon
    - Laumosnier (Etienne) maître potier d'étain rue Montmartre § Vente de portion de maison, 13 octobre 1713; MC/ET/XXIV/559
      acte de vente; Laumosnier, Etienne
    - Patin (Jacques), marchand orfèvre joaillier, rue de l'Arbre Sec § Remboursement, 19 octobre 1713; MC/ET/XXIV/559
      indemnité; Patin, Jacques
    - Contrat pour 4 ans entre Julien Sera, fruitier, et Mathieu Antoine Bourgoin, maître peintre sculpteur doreur, au profit de Nicolas Sera, âgé de 16 ans, fils du précédent., 24 octobre 1713; MC/ET/XXIV/559
      contrat d'apprentissage; Bourgoin, Mathieu Antoine; Sera, Julien; Sera, Nicolas; décorateur; commerçant; peintre; sculpteur
    - Bourgoin (Mathieu Antoine), maître peintre, sculpteur, doreur, rue des Vieilles Etuves § Alloué, 24 octobre 1713; MC/ET/XXIV/559
      contrat de travail; Bourgoin, Mathieu Antoine
    - Menuisier (apprentissage) § Contrat pour 6 ans entre Jean-Baptiste Renont, officier de cuisine de MM. Pajot de Postes, et Robert Duhamel, maître menuisier, au profit de Pierre Renent, âgé de 17 ans, frère de Jean-Baptiste. Logé, nourri, blanchi. Moyennant 150 livres, 24 octobre 1713; MC/ET/XXIV/559
      contrat d'apprentissage; Renont, Jean-Baptiste; Duhamel, Robert; Renent, Pierre
    - Duhamel (Robert) maître menuisier rue Grande Truanderie § apprentissage, 24 octobre 1713; MC/ET/XXIV/559
      contrat d'apprentissage; Duhamel, Robert
    - Cochon (Spire) architecte à Paris § Bail par la veuve de .., 24 octobre 1713; MC/ET/XXIV/559
      bail; Cochon, Spire
    - Bezançon (Simon) maître peintre rue des Fossés Saint-Germain § Quittance, 28 octobre 1713; MC/ET/XXIV/559
      quittance; Bezançon, Simon
    - Doré (François) graveur quai Peletier § Constitution, 30 octobre 1713; MC/ET/XXIV/559
      constitution de rente; Doré, François
    - Rozy (Jean) maçon à Chaillot § Devis et marché réparations), 5 novembre 1713; MC/ET/XXIV/559
      devis; marché; Rozy, Jean
    - Lesueur (Nicolas) maître fondeur ciseleur rue Thévenot § bail à .., 9 novembre 1713; MC/ET/XXIV/559
      bail; Lesueur, Nicolas
    - Dupré (Antoine), peintre, cloître Saint-Germain-l'Auxerrois § Bail, 9 novembre 1713; MC/ET/XXIV/559
      bail; Dupré, Antoine
    - Moyers (Jean) entrepreneur de bâtiments rue de Bretagne § Constitution, 21 novembre 1713; MC/ET/XXIV/559
      constitution de rente; Moyers, Jean
    - Puement (Jean) dit Flamand maître serrurier rue d'Argenteuil § quittance, 28 novembre 1713; MC/ET/XXIV/559
      quittance; Puement, Jean
    - Chaufroy (Jean) maître brodeur, rue Saint-Honoré § alloué, 8 décembre 1713; MC/ET/XXIV/559
      Chaufroy, Jean
    - Rivet (Jean-Baptiste) maître brodeur rue Saint Denis § Alloué, 8 décembre 1713; MC/ET/XXIV/559
      Rivet, Jean-Baptiste
    - brodeur (alloué) § Contrat pour un an entre Jean Baptiste Rivet, maître brodeur, au profit de Marguerite Rivet, âgé de 19 ans, fille de Jean Baptiste. Logée, nourrie, blanchies. S.d.d. A l'expiration du contrat le maître lui payera 120 l.t., 8 décembre 1713; MC/ET/XXIV/559
    - Rond (Charles de) maître et marchand horloger rue du Monceau § Constitution, 11 décembre 1713; MC/ET/XXIV/559
      constitution de rente; Rond, Charles de
    - Roussin (Gilles) marchand verrier faïencier rue Saint Jacques de la Boucherie § Retrait lignager, 14 décembre 1713; MC/ET/XXIV/559
      Roussin, Gilles
    - Roussin (Gilles) maître verrier faïencier Vieille place aux Veaux § bail à .., 15 décembre 1713; MC/ET/XXIV/559
      bail; Roussin, Gilles
    - Thomin (Didier) entrepreneur de bâtiments rue Neuve Saint-Martin § Compte, 27 décembre 1713; MC/ET/XXIV/559
      Thomin, Didier
    - Desmasure (Pierre), marchand orfèvre, rue de la Vannerie § Mariage de fille de feu .., 31 décembre 1713; MC/ET/XXIV/559
      contrat de mariage; Desmasure, Pierre
  - Minutes. 1714, janvier, janvier 1714; MC/ET/XXIV/560
    - Béranger (Pierre) maître peintre § remboursement le roi, 7 janvier 1714; MC/ET/XXIV/560
      Béranger, Pierre
    - Quittance au roi par Moyse Fouard, graveur du roi, demeurant à Versailles., 14 janvier 1714; MC/ET/XXIV/560
      quittance; Versailles (Yvelines); Fouard, Moïse; graveur
    - Remboursement concernant François Troy, peintre ordinaire du roi, demeurant rue Neuve-des-Petits-Champs (deux actes)., 25 janvier 1714; MC/ET/XXIV/560
      indemnité; Neuve-des-Petits-Champs (rue); Troy, François de (1645-1730); peintre
    - Dardet (Gabriel) marchand orfèvre rue de la Vannerie § Inventaire après décès de la femme de .., 25 janvier 1714; MC/ET/XXIV/560
      inventaire; Dardet, Gabriel
    - Dardet (Claude), marchand orfèvre, rue des Postes en qualité de tuteur § Inventaire, 25 janvier 1714; MC/ET/XXIV/560
      inventaire; Dardet, Claude
    - Le Pas Dubuisson (Jacques) maître maçon, entrepreneur de bâtiments rue des Juifs § transport, 25 janvier 1714; MC/ET/XXIV/560
      Le Pas Dubuisson, Jacques
    - Allouard (François) maître menuisier rue Saint Antoine § transport, 26 janvier 1714; MC/ET/XXIV/560
      Allouard, François
    - Béranger (Pierre) maître peintre rue aux Changeurs § Constitution 2 actes, 29 janvier 1714; MC/ET/XXIV/560
      constitution de rente; Béranger, Pierre
  - Minutes. 1714, février, février 1714; MC/ET/XXIV/561
  - Minutes. 1714, mars, mars 1714; MC/ET/XXIV/562
    - Constitution de rente au profit de Moïse Fouard, graveur du roi, demeurant à Versailles., 7 mars 1714; MC/ET/XXIV/562
      constitution de rente; Versailles (Yvelines); Fouard, Moïse; graveur
    - Constitution de rente au profit de François de Troy, peintre ordinaire du roi, demeurant rue Neuve-des-Petits-Champs., 7 mars 1714; MC/ET/XXIV/562
    - Quittance concernant François de Troy, peintre ordinaire du roi, demeurant rue Neuve-des-Petits-Champs., 10 mars 1714; MC/ET/XXIV/562
    - Lientaud (Guillaume) graveur à Saint-Germain en Laye § Remboursement 4 actes, 10 mars 1714; MC/ET/XXIV/562
      Lientaud, Guillaume
    - Cochon (Spire) architecte à Paris § Remboursement le roi de la veuve de .. 2 actes, 10 mars 1714; MC/ET/XXIV/562
      Cochon, Spire
    - Bezançon (Simon) maître peintre rue des Fossés Saint-Germain § Remboursement le roi; 2 actes, 29 mars 1714; MC/ET/XXIV/562
      Bezançon, Simon
    - Constitution de rente au profit de Jacques Foucquet père, sculpteur du roi de Suède, demeurant rue Neuve-Saint-Médéric (deux actes)., 30 mars 1714; MC/ET/XXIV/562
      constitution de rente; Neuve-Saint-Merri (rue); Foucquet, Jacques; sculpteur
  - Minutes. 1714, avril, avril 1714; MC/ET/XXIV/563
    - Saunyer (René Nicolas) fondeur sur le pont au Change § renonciation de la femme de .., 3 avril 1714; MC/ET/XXIV/563
      Saunyer, René Nicolas
    - Houard (Pierre) maître menuisier rue de la Huchette § remboursement le roi, 10 avril 1714; MC/ET/XXIV/563
      Houard, Pierre
    - Roussel (François), maître menuisier, grande rue du Faubourg Saint-Antoine § Constitution, 13 avril 1714; MC/ET/XXIV/563
      constitution de rente; Roussel, François
    - Duguay (Pierre), orfèvre, rue de l'Arbre Sec § Certificat de nom aux dires de .., 16 avril 1714; MC/ET/XXIV/563
      certificat; Duguay, Pierre
    - Yon (Vincent) marchand orfèvre rue de l'Arbre Sec § Certificat de nom aux dires de .., 16 avril 1714; MC/ET/XXIV/563
      Yon, Vincent
    - Garnier (Joseph) Serrurier rue aux Fèves § désistement, 24 avril 1714; MC/ET/XXIV/563
      Garnier, Joseph
    - Bonnereau (Nicolas), maître peintre et sculpteur, rue des Prêtres § Mariage de la fille de .., 29 avril 1714; MC/ET/XXIV/563
      contrat de mariage; Bonnereau, Nicolas
  - Minutes. 1714, mai, mai 1714; MC/ET/XXIV/564
    - Massin (Claude), menuisier ordinaire du roi, à Versailles § Procuration de la veuve de .., 8 mai 1714; MC/ET/XXIV/564
      procuration; Massin, Claude
    - Courtois (Nicolas) maître imprimeur en taille douce quai Peletier § Inventaire après décès de la femme de Nicolas Courtois, 11 mai 1714; MC/ET/XXIV/564
      Fichier dit 'général' XVIIe-XVIIIe siècles, par le personnel du Minutier, 1954-1999 ( fichier papier entièrement dématérialisé; voir contexte dans le Plan d’orientation général - Notaires de Paris, guides thématiques du Minutier).
      inventaire
    - Lallié (Pierre Germain) tapissier ordinaire du roi au Pavillon des Thuilleries § reconnaissance, 11 mai 1714; MC/ET/XXIV/564
      reconnaissance; Lallié, Pierre Germain
    - Reconnaissance de marché entre l'abbaye de Ham, et Jean-Baptiste Lebret, pour réaliser un ornement rouge en broderies., 13 mai 1714; MC/ET/XXIV/564
      marché; Ham (Somme); Le Ham (Manche); Lebret, Jean-Baptiste
    - Le Bret (sieur) maître brodeur à Paris § reconnaissance de marché, 14 mai 1714; MC/ET/XXIV/564
      reconnaissance; Le Bret, M.
    - Courtois (Nicolas) maître imprimeur en taille douce quai Neuf § Mariage de Nicolas Courtais, 20 mai 1714; MC/ET/XXIV/564
      contrat de mariage
    - Girard (Charles) maître maçon, entrepreneur de bâtiments rue des Fontaines § quittance, 28 mai 1714; MC/ET/XXIV/564
      quittance; Girard, Charles
    - Bezancon (Simon) maître peintre rue des Fossés Saint-Germain-des-Prés § Constitution, 2 juillet 1714; MC/ET/XXIV/564
      constitution de rente; Bezancon, Simon
  - Minutes. 1714, juin, juin 1714; MC/ET/XXIV/565
    - Yon (Jean Baptiste Vincent) marchand orfèvre rue de l'Arbre Sec § remboursement le roi, 4 juin 1714; MC/ET/XXIV/565
      Yon, Jean Baptiste Vincent
    - Rondet (André) marchand joaillier bijoutier; quai du grand cours d'eau § apprentissage, 16 juin 1714; MC/ET/XXIV/565
      contrat d'apprentissage; Rondet, André
    - joaillier bijoutier (apprentissage) § Contrat pour 3 ans entre Pierre du Four bourgeois de Paris, et André Rondet, marchand joaillier bijoutier, au profit d'Estienne Dufour, âgé de 21 ans, fils de Pierre. Logé, nourri, blanchi, s.d.d., 16 juin 1714; MC/ET/XXIV/565
    - Bonin (Nicolas) tapissier porte Saint Marcel § Mariage de .., 17 juin 1714; MC/ET/XXIV/565
      contrat de mariage; Bonin, Nicolas
    - Doutreleau (Nicolas) maître menuisier rue Neuve des Petits-Champs § transport de bail, 23 juin 1714; MC/ET/XXIV/565
      bail; Doutreleau, Nicolas
    - Morlet (Pierre) maître doreur rue de la Ferronnerie § Remboursement de roi, 25 juin 1714; MC/ET/XXIV/565
      Morlet, Pierre
    - Rossignol (Philippe) marchand tapissier quai Malaquais § bail, 27 juin 1714; MC/ET/XXIV/565
    - Lemaire (François) maître fondeur à Paris § Mariage de la fille de feu .., 29 juin 1714; MC/ET/XXIV/565
      contrat de mariage; Lemaire, François
    - Brunet (Louis) maître fondeur quai de l'Horloge du Palais § Mariage de .., 29 juin 1714; MC/ET/XXIV/565
      contrat de mariage; Brunet, Louis
  - Minutes. 1714, juillet, juillet 1714; MC/ET/XXIV/566
    - Picart (Jean Nicolas), marchand orfèvre, rue de Gesvres § Remboursement le roi, 9 juillet 1714; MC/ET/XXIV/566
      indemnité; Picart, Jean Nicolas
    - Constitution de rente concernant la veuve de Marin Desmares, professeur de l'académie de Saint-Luc, demeurant à Paris., 11 juillet 1714; MC/ET/XXIV/566
      constitution de rente; Desmares, Marin; enseignant
    - Foliot (Nicolas) maître menuisier rue de Clery § apprentissage, 16 juillet 1714; MC/ET/XXIV/566
      contrat d'apprentissage; Foliot, Nicolas
    - Menuisier (apprentissage) § Contrat pour 6 ans entre Pierre Montpertuis, cuisinier du marquis d'Etampes, et Nicolas Foliot, maître menuisier, au profit de Martin Braine, âgé de 17 ans. Logé, nourri, blanchi. Sans deniers déboursés., 16 juillet 1714; MC/ET/XXIV/566
      contrat d'apprentissage; Montpertuis, Pierre
    - Dufour (Chrestien) marchand maître tapissier rue Mazarine § Mariage de .., 21 juillet 1714; MC/ET/XXIV/566
      contrat de mariage; Dufour, Chrestien
    - Cochon (Spire) architecte à Paris § Constitution de la veuve de .., 27 juillet 1714; MC/ET/XXIV/566
    - Gente (Julien) maître sculpteur rue Gît le Coeur en qualité de tuteur § Constitution, 27 juillet 1714; MC/ET/XXIV/566
      constitution de rente; Gente, Julien
  - Minutes. 1714, août - septembre, août - septembre 1714; MC/ET/XXIV/567
    - Mazure (Jean) maçon rue du Colombier § Mariage de .., 9 août 1714; MC/ET/XXIV/567
      contrat de mariage; Mazure, Jean
    - Rondet (André) marchand joaillier; quai du grand cours d'eau § Constitution, 14 septembre 1714; MC/ET/XXIV/567
      Rondet, André
    - Morlet (Pierre) maître doreur rue de la Ferronnerie § Constitution, 14 septembre 1714; MC/ET/XXIV/567
      constitution de rente; Morlet, Pierre
    - Gobilliard (Louis) maître maçon Vieille rue du Temple § quittance rapportée, 29 septembre 1714; MC/ET/XXIV/567
      quittance; Gobilliard, Louis
    - Perrin (Nicolas) maître sculpteur à Paris § quittance rapportée, 29 septembre 1714; MC/ET/XXIV/567
      quittance; Perrin, Nicolas
  - Minutes. 1714, octobre, octobre 1714; MC/ET/XXIV/568
    - Loriot (Guillaume), maître menuisier à Paris § Mariage de la fille de feu .., 5 octobre 1714; MC/ET/XXIV/568
      contrat de mariage; Loriot, Guillaume
    - Falaise (François) menuisier rue de la Bûcherie § Constitution, 11 octobre 1714; MC/ET/XXIV/568
      constitution de rente; Falaise, François
    - Hecquan (Gilles), maître peintre, rue des Gravilliers § Obligation, 11 octobre 1714; MC/ET/XXIV/568
      obligation; Hecquan, Gilles
    - Cornu (Robert), maître peintre, quai de la Mégisserie § Donation, 12 octobre 1714; MC/ET/XXIV/568
      donation; Cornu, Robert
    - Neuve (Pierre), marchand orfèvre, cour de Lamoignon § Bail, 15 octobre 1714; MC/ET/XXIV/568
      bail; Neuve, Pierre
    - Lemenu (Etienne) maître horloger rue de la Licorne § Engagement, 27 octobre 1714; MC/ET/XXIV/568
      Lemenu, Etienne
  - Minutes. 1714, novembre - décembre, novembre - décembre 1714; MC/ET/XXIV/569
    - Lepage (Etienne Louis) fils maître doreur rue Transnonnain § Constitution 2 actes, 10 novembre 1714; MC/ET/XXIV/569
      constitution de rente; Lepage, Etienne Louis
    - Jubel (Christophe) maçon rue Saint Martin § Mariage de .., 12 novembre 1714; MC/ET/XXIV/569
      contrat de mariage; Jubel, Christophe
    - Derigoin (Louis), marchand orfèvre, rue de la Monnaie § Alloué, 16 novembre 1714; MC/ET/XXIV/569
      contrat de travail; Derigoin, Louis
    - Orfèvre (alloué) § Contrat pour 3 ans entre Vincent Fournier, laboureur à Mitry, et Louis Derigoin, marchand orfèvre, au profit de François Fournier, âgé de 19 ans, neveu de Vincent logé, nourri, blanchi; sera payé la 1/ere/ année 100 sous par moi, et les deux dernières années 10 livres par mois S.d.d., sauf 300 l. d'indemnité au maître en cas de rupture, 16 novembre 1714; MC/ET/XXIV/569
    - Derigoin (Louis), marchand orfèvre, rue de la Monnaie § Alloué, 6 décembre 1714; MC/ET/XXIV/569
    - Orfèvre (alloué) § Contrat pour 5 ans entre Pierre Nery, greffier et tabellion de la prévôté de Metry, et Louis Derigoin, marchand orfèvre, au profit de Jean Baptiste Nery, âgé de 17 ans, fils de Pierre. Logé, nourri, blanchi, recevra un demi setier de vin par jour Moyennant 400 livres., 6 décembre 1714; MC/ET/XXIV/569
    - Regaut (Léonard) maçon à Paris § Mariage du fils de feu .., 27 décembre 1714; MC/ET/XXIV/569
      contrat de mariage; Regaut, Léonard
    - Regaut (Louis) maçon rue de Montreuil § Mariage de .., 27 décembre 1714; MC/ET/XXIV/569
      contrat de mariage; Regaut, Louis
    - Cadot (Pierre) maître potier d'étain rue des Prêcheurs § Mariage de la fille de .., 28 décembre 1714; MC/ET/XXIV/569
      contrat de mariage; Cadot, Pierre
  - Minutes. 1715, janvier - février, janvier - février 1715; MC/ET/XXIV/570
    - Dublé (Claude) marchand joaillier sur le pont au Change § Vente d'office, 12 janvier 1715; MC/ET/XXIV/570
      acte de vente; Dublé, Claude
    - Gambier (Jean Robert), marchand orfèvre, rue du Pont au Change § Vente d'office, 12 janvier 1715; MC/ET/XXIV/570
      acte de vente; Gambier, Jean Robert
    - Levesque (Jacques), marchand orfèvre, sur le Pont au Change § Vente d'office, 12 janvier 1715; MC/ET/XXIV/570
      acte de vente; Levesque, Jacques
    - Dublé (Isaac) marchand joaillier à Paris § Vente d'office, 12 janvier 1715; MC/ET/XXIV/570
      acte de vente; Dublé, Isaac
    - Buard (Nicolas) ébéniste grande rue du fg. Saint Antoine § bail, 14 janvier 1715; MC/ET/XXIV/570
      bail; Buard, Nicolas
    - Vezard (Louis) entrepreneur de bâtiments du roi à Marly § Mariage de la fille de .., 10 février 1715; MC/ET/XXIV/570
      contrat de mariage; Vezard, Louis
    - Roulle (Pierre) maître doreur rue aux Fèves en qualité de tuteur § Inventaire, 16 février 1715; MC/ET/XXIV/570
      inventaire; Roulle, Pierre
    - Dardet (Claude) Marchand orfèvre rue de la Pelleterie § Inventaire après décès de la femme de .., 16 février 1715; MC/ET/XXIV/570
    - Dublé (Claude) marchand joaillier sur le pont au Change § fondation, 17 février 1715; MC/ET/XXIV/570
      Dublé, Claude
    - Gambier (Robert), marchand orfèvre, sur le Pont au Change § Fondation, 17 février 1715; MC/ET/XXIV/570
      fondation pieuse; Gambier, Robert
    - Levesque (Jacques), marchand orfèvre, sur le Pont au Change § Fondation, 17 février 1715; MC/ET/XXIV/570
      fondation pieuse; Levesque, Jacques
    - Bingant (Antoine), marchand orfèvre, rue de la Vieille Draperie § Fondation, 17 février 1715; MC/ET/XXIV/570
      fondation pieuse; Bingant, Antoine
    - Bonsergent (Toussaint) maître doreur à Paris § Notoriété et déclaration, 24 février 1715; MC/ET/XXIV/570
      déclaration; Bonsergent, Toussaint
    - Marguillier (François) maître doreur rue du Petit Lion § Notoriété et déclaration, 24 février 1715; MC/ET/XXIV/570
      déclaration; Marguillier, François
    - Piettre (Henri) maître doreur rue du Petit Lion § notoriété et déclaration, 24 février 1715; MC/ET/XXIV/570
      déclaration; Piettre, Henri
    - Tourot (Jean Baptiste) Graveur rue de la Peletterie § Transaction, 28 février 1715; MC/ET/XXIV/570
      accord; Tourot, Jean Baptiste